臺灣臺中地方法院刑事判決
111年度交訴字第357號
公  訴  人  臺灣臺中地方檢察署檢察官
被      告  黃憶銘


上列被告因公共危險案件，檢察官提起公訴（111年度偵字第376
77號），被告於準備程序中就被訴肇事逃逸之事實為有罪之陳述
，檢察官聲請改依協商程序而為判決，本院合議庭裁定由受命法
官行認罪協商程序，判決如下：
    主    文
黃憶銘犯駕駛動力交通工具發生交通事故，致人傷害而逃逸罪，
處有期徒刑陸月，如易科罰金，以新臺幣壹仟元折算壹日。緩刑
貳年，並應於本判決確定之日起陸個月內，接受受理執行之地方
檢察署所舉辦之法治教育壹場次，緩刑期間付保護管束。
    犯罪事實及理由
一、本案犯罪事實及證據，除補充「被告黃憶銘於本院準備程序
    之自白，員警職務報告、臺中市政府警察局道路交通事故補
    充資料表、初步分析研判表、車輛詳細資料報表」為證據外
    ，其餘均引用檢察官起訴書之記載（如附件）。另被告被訴
    道路交通管理處罰條例第86條第1項、刑法第284條前段之汽
    車駕駛人無駕駛執照駕車而過失傷害罪部分，由本院另為不
    受理判決，附此敘明。
三、本案被告已於本院準備程序認罪，經檢察官與被告於審判外
    達成協商合意，其合意內容如判決主文所示。上開協商合意
    無刑事訴訟法第455 條之4第1項所列情形之一，檢察官聲請
    改依協商程序而為判決，本院爰不經言詞辯論，於協商合意
    範圍內為協商判決。
四、應適用之法條：
    刑事訴訟法第455條之2第1項第1款、第455條之4第2項、第4
    55條之8、第454條第2項。
五、協商判決除有刑事訴訟法第455條之4第1項第1款於本訊問程
    序終結前，被告撤銷協商合意或檢察官撤回協商聲請者；第
    2款被告協商之意思非出於自由意志者；第4款被告所犯之罪
    非第455條之2第1項所定得以聲請協商判決者；第6款被告有
    其他較重之裁判上一罪之犯罪事實者；第7款法院認應諭知
    免刑或免訴、不受理者情形之一，或違反同條第2項「法院
    應於協商合意範圍內為判決。法院為協商判決所科之刑，以
    宣告緩刑、2年以下有期徒刑、拘役或罰金為限」之規定者
    外，不得上訴。
六、如有上開得上訴情形，而不服本判決，應於送達判決後20日
    內向本院提出上訴書狀，並應敘述具體理由；其未敘述上訴
    理由者，應於上訴期間屆滿後20日內向本院補提理由書（均
    須按他造當事人之人數附繕本）「切勿逕送上級法院」。
本案經檢察官賴謝銓提起公訴，檢察官陳隆翔到庭執行職務。
中　　華　　民　　國　　111 　年　　12　　月　　15　　日
                  刑事第五庭    法  官  陳僑舫
以上正本證明與原本無異。
如不服本判決應於收受送達後20日內向本院提出上訴書狀，並應
敘述具體理由；其未敘述上訴之理由者，應於上訴期間屆滿後20
日內向本院補提理由書（均須按他造當事人之人數附繕本）「切
勿逕送上級法院」。
告訴人或被害人如不服判決，應備理由具狀向檢察官請求上訴，
上訴期間之計算，以檢察官收受判決正本之日起算。
                                書記官  劉桉珍
中　　華　　民　　國　　111 　年　　12　　月　　15　　日
附錄本案論罪科刑法條：
中華民國刑法第185條之4

附件：
臺灣臺中地方檢察署檢察官起訴書
                                    111年度偵字第37677號
　　被　　　告　黃憶銘　男　55歲（民國00年00月00日生）
　　　　　　　　　　　　住臺中市○○區○○路0段000號5樓
　　　　　　　　　　　　國民身分證統一編號：Z000000000號
上列被告因肇事逃逸等案件，已經偵查終結，認應該提起公訴，
茲將犯罪事實及證據並所犯法條分敘如下：
　　　　犯罪事實
一、黃憶銘於民國111年7月13日上午8時45分許，無照騎乘車牌
    號碼000-000號普通重型機車，沿臺中市西屯區西屯路3段內
    側車道由北往南方向行駛，行經西屯路3段56之5號附近，本
    應注意汽車行駛時，駕駛人應注意車前狀況及兩車併行之間
    隔，並隨時採取必要之安全措施，而依當時天候晴、日間自
    然光線、柏油路面、乾燥、無缺陷、道路無障礙物及視距良
    好等一切情況，並無任何不能注意之情形，竟疏未注意車前
    狀況及兩車併行之間隔，適有柯睿森騎乘車牌號碼000-000
    號普通重型機車沿同方向、同車道行駛至上址，然因黃憶銘
    未保持兩車併行之間隔，因而發生碰撞，致柯睿森人車倒地
    ，受有右側橈骨下端閉鎖性骨折之傷害。詎黃憶銘明知已駕
    車肇事並致人受傷後，另基於肇事逃逸之犯意，竟未停車留
    在現場處理，即駕車離開現場。
二、案經柯睿森訴由臺中市政府警察局第六分局報告偵辦。
　　　　證據並所犯法條
一、證據清單及待證事實
編號 證據名稱 待證事實 1 被告黃憶銘於警詢時及偵訊中之供述 被告坦承有於上開時、地，騎乘車牌號碼000-000號普通重型機車行經肇事地點之事實。 2 證人即告訴人柯睿森於警詢時之證述、證人即現場目擊者陳彥彰於警詢時及偵查中之證述 全部犯罪事實。 3 道路交通事故現場圖1張、道路交通事故調查報告表㈠㈡各1份、交通事故現場照片16張、監視器翻拍照片4張 佐證全部犯罪事實。 4 陳振輝骨科診所診斷證明書1紙 告訴人受有右側橈骨下端閉鎖性骨折傷害之事實。 5 證號查詢機車駕駛人資料1紙 被告於案發時並無機車駕駛執照之事實。 
二、按刑法總則之加重，係概括性之規定，所有罪名均一體適用
    ；刑法分則之加重，係就犯罪類型變更之個別犯罪行為予以
    加重，成為另一獨立之罪名。道路交通管理處罰條例第86條
    第1項關於汽車駕駛人無照駕駛，因而致人受傷或死亡，依
    法應負刑事責任者，加重其刑至二分之一之規定，係就刑法
    第276條之過失致人於死罪、同法第284條之過失傷害（及致
    重傷）罪之基本犯罪類型，對於加害人為汽車駕駛人，於從
    事駕駛汽車之特定行為時，於無照駕駛因而致人受傷或死亡
    之特殊行為要件予以加重處罰，已就上述刑法第276條、同
    法第284條各罪犯罪類型變更之個別犯罪行為予以加重，而
    成另一獨立之罪名，自屬刑法分則加重之性質(最高法院99
    年度台非字第198號判決意旨參照）。經查，被告案發時，
    機車駕照已因酒駕而吊銷，有證號查詢機車駕駛人資料1紙
    可稽，足見被告上開駕駛行為，屬無照駕駛。
三、核被告所為，係犯道路交通管理處罰條例第86條第1項、刑
    法第284條前段之汽車駕駛人無駕駛執照駕車過失傷害、刑
    法第185條之4第1項前段之肇事逃逸等罪嫌。被告所犯上開2
    罪，行為互異，請予分論併罰。
四、依刑事訴訟法第251條第1項提起公訴
　　此　致
臺灣臺中地方法院
中　　華　　民　　國　111 　　年　　 9 　 月　　28　　日
                              檢  察  官  賴謝銓
本件正本證明與原本無異
中　　華　　民　　國　 111　　年　　10　　月　　11　　日
                              書  記  官  李思翰
所犯法條:
中華民國刑法第185條之4
駕駛動力交通工具發生交通事故，致人傷害而逃逸者，處 6 月
以上 5 年以下有期徒刑；致人於死或重傷而逃逸者，處 1 年以
上 7 年以下有期徒刑。
犯前項之罪，駕駛人於發生交通事故致人死傷係無過失者，減輕
或免除其刑。
中華民國刑法第284條
因過失傷害人者，處 1 年以下有期徒刑、拘役或 10 萬元以下
罰金；致重傷者，處 3 年以下有期徒刑、拘役或 30 萬元以下
罰金。
道路交通管理處罰條例第86條
（刑責之加重及減輕）
汽車駕駛人，無駕駛執照駕車、酒醉駕車、吸食毒品或迷幻藥駕
車、行駛人行道或行經行人穿越道不依規定讓行人優先通行，因
而致人受傷或死亡，依法應負刑事責任者，加重其刑至二分之一
。
汽車駕駛人，在快車道依規定駕車行駛，因行人或慢車不依規定
，擅自進入快車道，而致人受傷或死亡，依法應負刑事責任者，
減輕其刑。